# 应收款项融资的披露

提问人：baihaojie1986 时间：2020-03-12 08:05:22
请教：
①应收款项融资在附注中需要披露余额，由于应收款项融资是公允价值计量，所以这里的余额也是账面价值的意思吗？
②如果应收款项融资里面核算部分应收票据，会涉及已贴现、背书未到期的情况，这块披露是在应收票据的披露内容中吗？
谢谢！

回答人：chenyiwei
1 、是。 2 、也应在“应收款项融资”项目的附注中披露，格式可以参考应收票据附注中的相应注释内容。